臺灣新北地方法院刑事裁定
111年度聲字第1044號
聲  請  人  臺灣新北地方檢察署檢察官
受  刑  人  李麗美



                    （現於法務部○○○○○○○○○○執行強制戒治中）
上列聲請人因受刑人數罪併罰有二裁判以上，聲請定其應執行之
刑（111年度執聲字第760號），本院裁定如下：
    主    文
李麗美因犯如附表所示各罪所處之刑，應執行拘役70日，如易科
罰金，以新臺幣1千元折算1日。
    理    由
一、聲請意旨略以：受刑人李麗美因竊盜案件，先後經判決確定
    如附表，應依刑法第53條及第51條第6款，定其應執行之刑
    ，爰依刑事訴訟法第477條第1項聲請裁定等語。
二、按裁判確定前犯數罪者，併合處罰之；數罪併罰，有二裁判
    以上者，依刑法第51條之規定，定其應執行之刑；宣告多數
    有期徒刑者，於各刑中之最長期以上，各刑合併之刑期以下
    ，定其刑期；宣告多數拘役者，比照前款定其刑期，但不得
    逾120日，刑法第50條第1項前段、第53條、第51條第5款、
    第6款分別定有明文。
三、次按刑事訴訟法第370條第2項、第3項，已針對第二審上訴
    案件之定應執行刑，明定有不利益變更禁止原則之適用；而
    分屬不同案件之數罪併罰有應更定執行刑之情形，倘數罪之
    刑，曾經定應執行刑，再與其他裁判宣告之刑定應執行刑時
    ，在法理上亦同受此原則之拘束。亦即，另定之執行刑，其
    裁量所定之刑期，不得較重於前定之執行刑加計後裁判宣告
    之刑或所定執行刑之總和。又數罪併罰定應執行刑之案件，
    係屬法院自由裁量之事項，法院所為刑之酌定如未逾越上開
    規定（即刑法第50條第1項前段、第51條第5款）之外部界限
    、定應執行刑之恤刑目的及不利益變更禁止原則，即不得任
    意指為違法或不當，此有最高法院109年度台抗字第1193號
    刑事裁定可資參照。
四、經查：
(一)受刑人因竊盜案件，經法院判處如附表所示之刑，其中附表
    編號1至5所示5罪，經本院以111年度聲字第382號刑事裁定
    應執行拘役60日，均確定在案，此有如附表所示刑事簡易判
    決及臺灣高等法院被告前案紀錄表在卷可稽。經核附表編號
    3至6所示4罪均係於編號1至2所示案件判決確定前所犯，是
    附表所示6罪，皆合刑法第51條有關數罪併罰之規定，檢察
    官依刑事訴訟法第477條第1項聲請定其應執行刑，洵屬正當
    ，應予准許。
(二)如附表所示6罪既應重定應執行刑，則前開原定之應執行刑
    即拘役60日即當然失效，本院自可依該6罪之宣告刑更定應
    執行刑。再查本院定本案應執行刑，不得逾越刑法第51條第
    6款所定法律之外部界限，即如附表所示6罪之宣告刑總和即
    拘役95日；又參照上開最高法院109年度台抗字第1193號刑
    事裁定意旨，亦應受內部界限之拘束，即不得重於如附表編
    號1至5所定應執行刑即拘役60日，加計如編號6所處宣告刑
    即拘役20日之總和即拘役80日；復考量如附表所示6罪之犯
    罪時間、類型、情節及關聯性、罪質、侵害法益、對社會危
    害情形及人格特性，就如附表所示6罪為整體非難評價後，
    稽之受刑人表示希望從輕定刑之意見，依限制加重規定，於
    法律拘束之外部及內部界限內加以裁量，裁定如主文所示應
    執行刑，並諭知易科罰金之折算標準。
五、依刑事訴訟法第477條第1項，刑法第53條、第51條第6款、
    第41條第1項前段，裁定如主文。
中    華    民    國   111    年     4     月   28   日
　　              刑事第三庭   法  官  施建榮
得抗告上列正本證明與原本無異。
如不服本裁定，應於裁定送達後五日內敘明抗告理由，向本院提
出抗告狀。
                               書記官  黃姿涵
中　　華　　民　　國　　111 　年　　5 　　月　　2 　　日
【附表】
    編號             1.             2.             3.     罪名  竊盜罪 竊盜罪 竊盜罪    宣告刑  拘役20日，如易科罰金，以新臺幣1,000元折算1日。 拘役5日，如易科罰金，以新臺幣1,000元折算1日。 拘役30日，如易科罰金，以新臺幣1,000元折算1日。   所犯法條  刑法第320條第1項 刑法第320條第1項 刑法第320條第1項   犯罪日期  109年5月12日 109年8月11日 109年11月11日 偵查（自訴）機關年度及案號  臺灣新北地方檢察署110年度偵緝字第719號、第720號 臺灣新北地方檢察署110年度偵緝字第719號、第720號 臺灣桃園地方檢察署110年度偵字第5699號 最  後 事實審 法  院 臺灣新北地方法院 臺灣新北地方法院 臺灣桃園地方法院  案  號 110年度簡字第1923號 110年度簡字第1923號 110年度桃簡字第462號  判決日期 110年6月1日 110年6月1日 110年4月20日 確  定  判  決 法  院 臺灣新北地方法院 臺灣新北地方法院 臺灣桃園地方法院  案  號 110年度簡字第1923號 110年度簡字第1923號 110年度桃簡字第462號  確定日期 110年8月13日 110年8月13日 110年9月15日 備            註  1.臺灣新北地方檢察署110年度執字第7773號。 2.編號1至5經本院以111年度聲字第382號刑事裁定應執行拘役60日。  1.臺灣桃園地方檢察署110年度執字第10771號。 2.編號1至5經本院以111年度聲字第382號刑事裁定應執行拘役60日。 
    編號             4.             5.             6.     罪名  竊盜罪 竊盜罪 竊盜罪    宣告刑  拘役5日，如易科罰金，以新臺幣1,000元折算1日。 拘役15日，如易科罰金，以新臺幣1,000元折算1日。 拘役20日，如易科罰金，以新臺幣1,000元折算1日。   所犯法條  刑法第320條第1項 刑法第320條第1項 刑法第320條第1項   犯罪日期  109年11月13日 109年11月16日 109年10月6日 偵查（自訴）機關年度及案號  臺灣桃園地方檢察署110年度偵字第5699號 臺灣桃園地方檢察署110年度偵字第5699號 臺灣新北地方檢察署110年度偵字第4233號 最  後 事實審 法  院 臺灣桃園地方法院 臺灣桃園地方法院 臺灣新北地方法院  案  號 110年度桃簡字第462號 110年度桃簡字第462號 110年度審簡字第576號  判決日期 110年4月20日 110年4月20日 111年1月10日 確  定  判  決 法  院 臺灣桃園地方法院 臺灣桃園地方法院 臺灣新北地方法院  案  號 110年度桃簡字第462號 110年度桃簡字第462號 110年度審簡字第576號  確定日期 110年9月15日 110年9月15日 111年2月16日 備            註  1.臺灣桃園地方檢察署110年度執字第10771號。 2.編號1至5經本院以111年度聲字第382號刑事裁定應執行拘役60日。  臺灣新北地方檢察署111年度執字第3181號。